【裁判字號】    98,聲,149
【裁判日期】    980212
【裁判案由】    停止強制執行
【裁判全文】
臺灣新竹地方法院民事裁定               98年度聲字第149號
    聲  請  人  甲○○
    訴訟代理人  郭杞堂律師
    相  對  人  乙○○
上列當事人間債務人異議之訴，聲請人聲請停止執行事件，本院
裁定如下：
    主  文
聲請人供擔保新臺幣伍佰肆拾萬元後，本院九十七年度執字第二
六二七七號執行事件之強制執行程序，於本院九十七年度重訴字
第一八一號民事事件判決確定前，應暫予停止。
    理  由
一、按有回復原狀之聲請或提起再審或異議之訴，或對於和解為
    繼續審判之請求，或提起宣告調解無效之訴，撤銷調解之訴
    ，或對於許可強制執行之裁定提起抗告時，法院依必要情形
    ，或依聲請定相當並確實擔保，得為停止強制執行之裁定，
    強制執行法第18條第2項定有明文。
二、本件聲請意旨略以：相對人以本院97年度票字第937 號本票
    准予強制執行之裁定向本院聲請強制執行聲請人名下之財產
    ，惟該新台幣（下同）30,000,000元之本票（下稱系爭本票
    ）並非相對人所述係聲請人向其借款作為清償之工具，此可
    由本件異議之訴中向新竹一信竹北分社函詢之兌領情形可知
    。相對人所開立之30,000,000元支票係相對人之同夥范揚貴
    提領，聲請人與相對人間並無30,000,000元之借貸，實情係
    聲請人遭相對人之夫黃士杰及其同夥范揚貴、莊仁忠、郭清
    榮等人設局灌醉後詐賭而開立系爭本票，相對人取得系爭本
    票有無效或得撤銷之情形，並非合法行使本票債權，且聲請
    人之土地係共有，變現不易，平日以開大貨車載運漁貨為業
    ，家境並不富裕，無力提供大額擔保金，爰聲請依職權裁定
    停止本院97年度執字第26277 號強制執行程序，以免聲請人
    受難以回復之損害等語。
三、經查，聲請人於本院97年度執字第26277 號執行事件，於強
    制執行程序中提起債務人異議之訴之情，業據本院依職權調
    閱前開執行事件卷宗及本院97年度重訴字第181 號債務人異
    議之訴查核屬實。從而聲請人聲請在該債務人異議之訴判決
    確定前，停止上開強制執行程序，揆諸首揭規定，為有理由
    ，應予准許。又法院雖得依強制執行法第18條第2 項於必要
    情形時得裁定停止強制執行，惟查本院於97年度重訴字第18
    1 號債務人異議之訴事件中向第三人新竹第一信用合作社函
    查相對人所主張之因借款聲請人而交付之支票兌領情形，雖
    兌領人為第三人范揚貴，惟第三人范揚貴與兩造間之關係尚
    待釐清，聲請人所主張之事項亦待查證，故認本件有命聲請
    人供擔保始得停止本院97年度執字第26277 號執行程序之必
    要。又所謂之擔保係預備供債權人因停止執行所受損害之賠
    償，其數額應依標的物停止執行後，債權人未能即時受償或
    利用該標的物所受之損害額，或其因另供擔保強制執行所受
    之損害額定之，非以標的物之價值或其債權額為依據（最高
    法院86年度台抗字第442 號裁判意旨參照）。次查，相對人
    即本院97年度執字第26277 號執行債權人聲請強制執行之債
    權為新臺幣30,000,000元，而執行標的即新竹市4 筆土地及
    1 棟未辦保存登記之建物，另有25筆新竹縣寶山鄉之土地已
    查封登記，原可接續進行拍賣以資受償，現因本裁定而停止
    執行，是本院審酌相對人上開執行名義之債權額、本件執行
    標的物經鑑定之價值（僅新竹縣寶山鄉25筆土地已有鑑定報
    告）、其餘執行標的之公告現值及房屋課稅現值、執行標的
    上存有之物權（即抵押權及地上權）價值、因未能即時依強
    制執行程序受償之損害額及聲請人所提起之債務人異議之訴
    之繁簡程度等情，爰酌定命聲請人供擔保金額如主文所示。
四、依強制執行法第18條第2項，裁定如主文。
中    華    民    國    98    年    2     月    1 2   日
                  民事第二庭    法  官  盧玉潤
上為正本係照原本作成。
如對本裁定抗告應於送達後10日內向本院提出抗告狀。（並繳納
抗告費壹仟元）
                                書記官  謝國聖
中    華    民    國    98    年    2     月    12    日


司法院資訊處製作；財團法人民間司法改革基金會備份。
